臺灣新北地方法院板橋簡易庭小額民事判決
　　　　　　　　　　　　　　　　　 110年度板小字第2752號

原　　　告　安泰商業銀行股份有限公司


法定代理人　丁予康　


訴訟代理人　黃一展　
被　　　告　連柏澧（原名連秀元）




上列當事人間請求給付信用卡帳款事件，本院於民國110年10月
15日言詞辯論終結，判決如下：
    主      文
被告應給付原告新臺幣37,695元，及其中新臺幣9,201元自民國
110年8月3日起至清償日止，按週年利率15%計算之利息。
訴訟費用新臺幣1,000元由被告負擔。
本判決得假執行。
    理由要領
一、原告主張被告前向原告申請信用卡使用，嗣未依約繳款，迄
    今尚積欠原告信用卡消費款（含預借現金）本金新臺幣（下
    同）37,695元暨自民國97年2月9日起算之利息未清償之事實
    ，業據提出信用卡申請書暨約定條款、欠繳明細清單為證，
    核認無訛，且為被告所不爭執，是依本院調查證據之結果，
    堪認原告前開主張為真實。
二、至被告固辯稱原告請求利息過高，其僅願意清償本金云云，
    惟原告請求被告給付之利息包括期前利息28,494元即自97年
    2月9日起至104年8月31日止，按週年利率19.71%計算之利息
    暨自104年9月1日起至110年8月2日止，按週年利率15%計算
    利息，與自110年8月3日起至清償日止，按週年利率15%計算
    之利息，而觀諸信用卡約定條款第15條，可見兩造約定信用
    卡利息為週年利率19.71%，未逾修正前民法第205條約定利
    率不得超過週年利率20%之限制，又原告請求自104年9月1日
    起至清償日止，按週年利率15%計算之利息，亦未違反銀行
    法第47條之1銀行辦理現金卡之利率或信用卡業務機構辦理
    信用卡之循環信用利率不得超過年利率15%之限制，準此，
    原告依信用卡契約之約定，請求被告給付前開利息，應屬有
    據，被告空言以利息過高為由，拒絕清償債務，洵屬無據，
    委無足採。是以，原告依信用卡契約之法律關係，請求被告
    給付如主文第1項所示，為有理由，應予准許。
中    華    民    國   110    年    10    月    29    日
                  臺灣新北地方法院板橋簡易庭
                            法  官  施函妤
以上為正本係照原本作成。
如不服本判決，應於送達後20日內，向本院提出上訴狀並表明上
訴理由，如於本判決宣示後送達前提起上訴者，應於判決送達後
20日內補提上訴理由書（須附繕本）。
中　　華　　民　　國　 110　　年　　11　　月　　1　　日
                            書記官  吳昌穆
附錄：
一、民事訴訟法第436條之24第2項：
    對於小額程序之第一審裁判上訴或抗告，非以其違背法令為
    理由，不得為之。
二、民事訴訟法第436條之25：
    上訴狀內應記載上訴理由，表明下列各款事項：
    (一)原判決所違背之法令及其具體內容。
    (二)依訴訟資料可認為原判決有違背法令之具體事實。
三、民事訴訟法第471 條第1 項：（依同法第436 條之32第2 項
    規定於小額事件之上訴程序準用之）
    上訴狀內未表明上訴理由者，上訴人應於提起上訴後二十日
    內，提出理由書於原第二審法院；未提出者，毋庸命其補正
    ，由原第二審法院以裁定駁回之。